【裁判字號】    90,上易,48
【裁判日期】    891116
【裁判案由】    妨害自由
【裁判全文】
臺灣高等法院高雄分院刑事判決                     九十年度上易字第四八號
    上訴人  台灣屏東地方法院檢察署檢察官
    被      告  乙○○
右上訴人因被告妨害自由案件，不服台灣屏東地方法院八十九年度易字第一二八七號
中華民國八十九年十一月十六日第一審判決（起訴案號：台灣屏東地方法院檢察署八
十九年度偵字第三八四七號），提起上訴，本院判決如左：
    主  文
上訴駁回。
    事實及理由
一本案經本院審理結果，認第一審科處被告乙○○無故侵入他人住宅罪刑，認適用法
  及量刑均無不當，應予維持，並引用第一審判決書記載之事實、證據及理由。（如
  附件）。
二檢察官上訴意旨循告訴人聲請上訴之理由，以原審量刑過輕，而指摘原判決不當。
  惟查，原判決已審酌被告犯罪之動機、目的及手段等一切情狀，科處罰金一千元，
  並諭知易服勞役之折算標準；被告向法院執行處拍賣取得上開房屋，於法院未點交
  前，擅自進入該房屋，固為法所不許，但其於已取得該不動產法院所發給之權利移
  轉證書之後，以所有人自居而進入該房屋，犯罪情節尚屬輕微，原審科刑，尚稱妥
  適，本件檢察官之上訴為無理由，應予駁回。
三據上論斷，應依刑事訴訟法第三百六十八條、第三百七十三條，判決如主文。
本案經檢察官郭振昌到庭執行職務。
中      華      民      國    九十      年      二      月     十四     日
                              臺灣高等法院高雄分院刑事第二庭
                                  審判長法官  曾永宗
                                        法官  鄭月霞
                                        法官  邱永貴
右正本證明與原本無異。
不得上訴。
                                      書記官  周能智
中      華      民      國    九十      年      二      月     十六     日
本件論罪科刑法條：刑法第三０六條第一項
無故侵入他人宅、建築物或附連圍繞之土地或船艦者，處一年以下有期徒刑、拘役或
三百元以下罰金。
                                                                     Ａ
臺灣屏東地方法院刑事判決                        八十九年度易字第一二八七號
    公  訴  人  臺灣屏東地方法院檢察署檢察官
    被      告  乙○○  女三十六歲（民國○○○年○月○○○日生）
                        住屏東市○○里○○街三八號
                        身分證統一編號：Ｔ二二三二六六九三號
右列被告因妨害自由案件，經檢察官提起公訴（八十九年度偵字第三八四七號），本
院判決如左：
     主  文
乙○○無故侵入他人住宅，處罰金壹仟元，如易服勞役以參佰元折算壹日。
     事  實
一、乙○○於民國（下同）八十九年一月二十一日向本院民事執行處拍定吳幸春所有
    坐落屏東市○○段一四二之二六地號土地及其上建號八九二號門牌號碼屏東市古
    松巷三八之二號房屋後，於本院所發執行命令定八十九年五月六日點交前，竟於
    同年二月間某日，趁甲○○前開住宅上鎖無人之際，未經甲○○之許可，即無故
    雇用鎖匠打開門鎖侵入前開住宅。
二、案經甲○○訴請臺灣屏東地方法院檢察署檢察官偵查起訴。
     理  由
一、訊據被告乙○○對有法院未點交前即入前開房屋之事實坦承不諱，惟矢口否認有
    妨害自由之犯行，辯稱：當時伊有打電話給告訴人先生蔡錦城，他也沒有反對，
    故才進去，並以為房子拍定後就可以搬進去，伊沒有妨害自由之意思云云。經查
    （一）坐落屏東市○○段一四二之二六地號土地及其上建號八九二號門牌號碼屏
    東市古松巷三八之二號房屋原為告訴人甲○○所有，八十九年一月二十一日由被
    告乙○○向本院民事執行處拍定，經本院於八十九年二月一日發給權利移轉證書
    ，八十九年五月六日本院並發執行命令定二十日內自行點交一節，有本院所發權
    利移轉證書、繳費收據、執行命令各一紙附卷可稽，故八十九年二月間該係爭房
    子尚未點交予被告堪信真實。（二）證人即告訴人之夫蔡錦城到庭證稱：伊沒有
    同意，因為伊沒有權利可以同意，有本院八十九年十月十二日審理筆錄附卷可稽
    。（三）另證人即該鎖匠林永華亦到庭證稱：當時去更換門鎖時門鎖已壞掉，但
    大門是關著的，是否有放置物品，因沒注意看，所以並不清楚，有本院十一月二
    日審理筆錄附卷可稽。（四）按債務人應交出之不動產，現為債務人占有或於查
    封後為第三人占有者，執行法院應解除其占有，點交於買受人或承受人，強制執
    行法第九十九條定有明文，又不得因不知法律而免除刑事責任，刑法第十六條明
    文規定，故被告辯稱取得權利移轉證書即可搬進去一節，並不能免除其刑事責任
    。綜上所述，系爭住宅尚在告訴人甲○○管理中，被告所辯顯係事後卸責之詞，
    不足採信，本件事證明確，被告犯行堪予認定。
二、核被告乙○○所為，係犯刑法第三百零六條第一項無故侵入他人住宅罪。爰審酌
    被告犯罪動機、目的、手段等一切情狀，量處如主文所示之刑，並諭知易服勞役
    之折算標準。
據上論斷，應依刑事訴訟法第二百九十九條第一項前段、刑法第三百零六條第一項、
第四十二條第二項，罰金罰鍰提高標準條例第一條前段、第二條，判決如主文。
本判決經檢察官呂乾坤到庭執行職務。
中      華      民      國      八十九      年      十一    月    十六  日
                                      臺灣屏東地方法院刑事第二庭
                                          法  官    何清富
右正本證明與原本無異。
對於本判決如有不服應於收受送達後十日內向本院提出上訴書狀上訴於台灣高等法院
高雄分院並按他造當事人之人數附具繕本。
                                           書記官   謝天祥
中     華      民       國     八十九       年      十一    月   十六   日
附錄本判決論罪科刑所適用之法條：刑法第三百零六條第一項。


司法院資訊處製作；財團法人民間司法改革基金會備份。
